# 非同一控制免税合并商誉的后续计量

提问人：xuekuaiiji 时间：2014-03-29 21:24:51
非同一控制免税合并条件下，商誉初始确认产生暂时性差异不确认递延所得税，例如商誉是 100 ，计税基础是 0 那么后续期间，商誉可能计提减值，例如计提减值后商誉是 80 ，计税基础还是 0 ，是否需要确认递延所得税负债,如果确认的话，确认多少呢？

回答人：chenyiwei
商誉的减值是与初始确认相关的，因此商誉减值同样不确认递延所得税。参考IAS 12.21A。
Subsequent reductions in a deferred tax liability that is unrecognised because it arises from the initial recognition of goodwill are also regarded as arising from the initial recognition of goodwill and are therefore not recognised under paragraph 15(a). For example, if in a business combination an entity recognises goodwill of CU100 that has a tax base of nil, paragraph 15(a) prohibits the entity from recognising the resulting deferred tax liability. If the entity subsequently recognises an impairment loss of CU20 for that goodwill, the amount of the taxable temporary difference relating to the goodwill is reduced from CU100 to CU80, with a resulting decrease in the value of the unrecognised deferred tax liability. That decrease in the value of the unrecognised deferred tax liability is also regarded as relating to the initial recognition of the goodwill and is therefore prohibited from being recognised under paragraph 15(a).

提问人：xuekuaiiji 时间：2014-03-30 21:56:55
E文比较差 我看书上写：应予说明的是，按照会计准则规定在非同一控制下企业合并中确认了商誉，并且按照所得税法规的规定商誉在初始确认时计税基础等于账面价值的，该商誉在后续计量过程中因会计准则与税法规定不同产生暂时性差异的，应当确认相关的所得税影响。
是不是说：商誉的初始确认，无论是免税合并还是应税合并，均不确认递延所得税；而其后续计量，免税合并的商誉不产生递延所得税，应税合并的商誉则可能产生递延所得税

回答人：chenyiwei
这与“免税合并”还是“应税合并”无关。按照国内税法，不存在应对商誉确认递延所得税的情形，因为国内税法和会计准则都不允许商誉摊销。

提问人：xuekuaiiji 时间：2014-03-30 22:28:37
但是商誉不是会减值吗？书上那句话究竟应该如何理解呢？头西昏{}

回答人：chenyiwei
参考 3 楼。